【裁判字號】    92,易,1094
【裁判日期】    920716
【裁判案由】    竊盜
【裁判全文】
臺灣高雄地方法院刑事判決                        九十二年度易字第一九四號
    公  訴  人  臺灣高雄地方法院檢察署檢察官
    被      告  乙○○
右列被告因竊盜案件，經檢察官提起公訴（九十二年度偵緝字第五七二號），本院判
決如左：
    主  文
乙○○竊盜，累犯，處有期徒刑陸月，如易科罰金，以佰元折算壹日。
    事  實
一、乙○○前於民國（下同）八十六年間因違反麻醉藥品管理條例案件，經台灣高雄
    地方法院以八十六年度易字第五三二七號判處有期徒刑六月確定，於同年十一月
    二十七日易科罰金執行完畢，仍不思謹言慎行，於九十一年九月十一日某時，因
    見甲○○所有車牌號碼WI-三七四二號（引擎號碼XAE-九七A○MZ一九二○八五號
    ）自用小客車停放在高雄縣岡山鎮○○路三十一巷六號前，該車與其所有因車禍
    毀損之UT-二五三七號自用小客車（引擎號碼為：XAE-九七AONZ三四六○六七號
    ）之廠牌、外觀一致，遂意圖為自己不法之所有，徒手竊取之，並將其所有UT-
    二五三七號車牌，懸掛在甲○○上開所有之自用小客車上，以求避人耳目。嗣乙
    ○○於九十一年十月六日上午十一時許，駕駛已換裝UT-二五三七號車牌之甲○
    ○上開所有之自用小客車行經岡山鎮○○路與台上路口時，因該車故障無法駛離
    ，遂委請不知情之「三昇修護廠」老闆葉坤章，將上開自用小客車拖往位於高雄
    縣岡山鎮○○○路之「三昇修護廠」維修。嗣於同年十月八日十三時，經警前往
    「三昇修護廠」發現上揭車輛引擎號碼與UT-二五三七號車輛之引擎號碼不符循
    線查知上情。
二、案經甲○○訴由高雄縣警察局岡山分局報請臺灣高雄地方法院檢察署檢察官偵查
    起訴。
    理  由
一、訊據被告乙○○矢口否認右揭犯行，辯稱：失竊之車輛，係綽號「燕輝」、「明
    智」（註：諧音）不詳男子所竊取的，伊只是貪小便宜向綽號「燕輝」、「明智
    」者購買云云。經查，右開事實，業據告訴人於警訊指訴甚詳（見九十一年十月
    九日審判筆錄）；再被告於警訊時供稱：「因為我所有UT-二五三七號車請保養
    廠估價修理費約要五、六萬元，適『燕輝』、『明智』經過我羊場說可以以二萬
    元把我車子修理好，所以我就拿了新台幣二萬元給『燕輝』及『明智』二人，他
    們兩人拿了錢後就把我的車子放在岡山鎮○○路上，是我聯絡保養廠拖回修理了
    。」（見九十一年十月十日警訊筆錄）；「後來『明治』（註：諧音）之不詳男
    子來看車稱：修理費用一萬五千元即可。錢我也付清，但車子並未修好，他只將
    要修之部位零件拆下來，要拿回去換修，他也將我車子之車牌拆下掛在另一台車
    子上」（見偵查卷第二十頁）；「（問：這台車是何人拿給你的？）『明智』把
    車交給我的，我拿一萬五千元給他。當時我們去喝酒，聊天時提到我的車撞到，
    他跟我說可以幫我處理，代價是一萬五千元。之後他就把甲○○的車開來我家給
    我。開給我後，我先換上我自己的UT-二五三七號車牌。之後車子有毛病，我想
    送去保養廠修理，我就把甲○○的車開出來，開到岡山台上路那裡壞了，我才叫
    保養廠來拖。」（見本院九十二年七月二日審判筆錄）；綜上被告所供之詞觀之
    ，被告先後對於所謂『明智』之人在何處跟被告說可幫他處理車子的事（外面喝
    酒或被告羊場內？）、代價（一萬五千元或二萬元？）、UT-二五三七號車牌是
    何人換到告訴人所有之車輛（被告或「明智」？）、及如何將被告之車子修理（
    先稱：將被告的車子放在岡山鎮○○路上，次稱：「明智」只將要修之部位零件
    拆下來要拿回去換修，最後稱：「明智」把甲○○的車開來我家給我）等部分均
    前後供述不一，實際上是否有「明智」、「燕輝」等人，已值懷疑。再被告自承
    「我是在九十一年八月份就把錢交給他們二人，我是在九十一年十月六日發現車
    子」（見九十一年十月十日警訊筆錄）、「我與『明智』、『燕輝』二人都不熟
    ，沒有聯絡方法」（見本院九十二年五月二十八日審判筆錄），以被告所述與『
    明智』、『燕輝』幾乎毫不認識，且無任何聯絡方式之情況，被告豈會在毫無保
    障之下將金錢交給二人？足證前開所謂「明智」、「燕輝」之人應係被告臨訟所
    編，其所辯顯係卸責之詞。此外，並有車輛失竊查詢報表、贓物認領保管單各一
    份在警卷可證，是本件被告竊盜犯行明確，洵堪認定。
二、核被告所為係犯刑法第三百二十條第一項之竊盜罪。又被告曾因於八十六年間因
    違反麻醉藥品管理條例案件，經台灣高雄地方法院以八十六年度易字第五三二七
    號判處有期徒刑六月確定，於同年十一月二十七日易科罰金執行完畢，此有台灣
    高雄地方法院檢察署刑案資料查註紀錄表、台灣高等法院被告全國前案紀錄表各
    一份附卷可參，其於有期徒刑執行完畢，五年內再犯本件有期徒刑以上之罪，為
    累犯，應依法加重其刑。爰審酌被告年輕力壯，竟不思以正當方式獲取財物，而
    以犯罪遂其物欲，破壞社會安寧，及犯罪所得為自用小客車一輛，價值非輕，並
    犯後未能坦承犯行，尚未見悔意等一切情狀，量處如主文所示之刑，並諭知易科
    罰金之折算標準。
據上論斷，應依刑事訴訟法第二百九十九條第一項前段，刑法第三百二十條第一項、
第四十七條、第四十一條第一項前段，罰金罰鍰提高標準條例第一條前段、第二項，
判決如主文。
中      華      民      國    九十二    年      七      月     十六     日
                                  臺灣高雄地方法院刑事第一庭
                                      法  官  官信成
右正本證明與原本無異。
如不服本判決，應於判決送達後十日內，向本院提出上訴狀。
                                      書記官  黃意雯
中      華      民      國    九十二    年      七      月     十六     日
附錄本案判決論罪科刑之法條
中華民國刑法第三百二十條第一項：
 (普通竊盜罪、竊佔罪)
意圖為自己或第三人不法之所有，而竊取他人之動產者，為竊盜罪，處五年以下有期
徒刑、拘役或五百元以下罰金。


司法院資訊處製作；財團法人民間司法改革基金會備份。
